---
title: 'Projekt: Datenanalyse mit R'
author: "Jonas Haberstroh"
date: "2022-11-14"
output: html_document
---

## Dataunderstanding und Zielsetzung

In dem folgenden Report wird ein Datensatz analysiert welcher Immobiliendaten beinhaltet. Dieser wird zuerst erläutert, anschließend wird das Ziel des Reports definiert und zuletzt folgt die Analyse und Überprüfung der Hypothese.

### Beschreibung des Datensatzes

Der Datensatz besteht aus 2342 Zeilen und 21 Spalten. Die Beschreibung des Datesatzes folgt unter dem folgenden Code Block.

```{r}
# Import der Daten 
df_immobilien <- read.csv(file="Dataset/data_for_training.csv", sep=";")
print(paste("Shape: (", nrow(df_immobilien), ",", ncol(df_immobilien), ")"))
```

```{r}
# Beschreibung des Datensatzes
head(df_immobilien)
```

1.  **A_Index:** Eindeutige Identifikationsnummer, nicht fortlaufend (durch Sampling in die ausgegebenen und zurückgehaltenen Daten)

2.  **Anzahl Zimmer:** Gesamtanzahl der Zimmer (keine Küchen und Bäder eingerechnet)

3.  **Ausbaustufe:** Anzahl der Ebenen oberhalb des Kellers

    -   1 Ebene

    -   2 Ebenen

4.  **Baeder:** Anzahl der Badezimmer die nicht im Kellergeschoss (KG) liegen, Toiletten eingerechnet

5.  **BaederKG:** Analog Baeder, aber im KG

6.  **Baujahr:** Jahr in dem das Gebäude gebaut wurde

7.  **EG_qm:** Größe der Wohnfläche in qm im Erdgeschoss

8.  **Garage_qm:** Größe der Garage in qm

9.  **Garagen:** Anzahl der Fahrzeuge, die in der Garage abgestellt werden können

10. **Gesamteindruck:** Eindruck des Gesamtzustandes des Gebäudes insgesamt

    -   5 Sehr gut

    -   4 Gut

    -   3 Durchschnitt

    -   2 Schlecht

    -   1 Sehr schlecht

11. **Keller_Typ_qm:** Anzahl der qm im Typ des Kellers (siehe „Kellertyp" unten)

12. **Keller_qm:** Anzahl der qm des gesamten Kellers

13. **Kellerhoehe:** Höhe des Kellers

    -   Sehr gut: ca. 250 cm

    -   Gut: ca. 225 cm

    -   Durchschnitt: ca. 200 cm

    -   Schlecht: ca. 175 cm

    -   Sehr schlecht: niedriger als 175 cm

    -   Keine Angabe: kein Keller

14. **Kellertyp:** Typ des Kellers

    -   Guter Wohnraum

    -   Mittlerer Wohnraum

    -   Kein Wohnraum

    -   Freizeitraum

    -   Niedrige Qualität

    -   Rohbau

15. **Lage:** Bezirk, in dem die Immobilie steht

16. **OG_qm:** Quadratmeter des Geschosses oberhalb des OG

17. **Umgebaut:** Jahr, in dem größere Umbauten / Anbauten / Renovierungen stattfanden, wenn keine durchgeführt wurden entspricht dies dem Baujahr Verkaufsjahr: Jahr des Verkaufs

18. **Verkaufsmonat:** Monat des Verkaufs

19. **Wohlflaeche_qm:** Wohnfläche in qm

20. **Z_Verkaufspreis:** Verkaufspreis in Euro

### Zielsetzung und Hypothesen

Der Datensatz soll dazu verwendet werden Aufschluss über den Zusammenhang bestimmter Attribute mit dem Kaufpreis zu bekommen. Basierend auf den Erkenntnissen des Reports sollen grundlegende Regeln abgeleitet werden, welche bei der Investition in eine Immobilie beachtet werden sollten.

Die folgenden Hypothesen sollen dabei genauer betrachtet werden:

-   **In welchen Bezirken erlebt der Kaufpreis der Immobilien das größte Wachstum?**

    In dieser Frage soll Aufschluss über den Zusammenhang zwischen dem Gebiet der Immobilie und dem Kaufpreis gewonnen werden. Welche Gebiete haben besonders teure Immobilien? Zusätzlich ist für eine Investition wichtig, in Gebieten zu kaufen in welchen sich der Kaufpreis in Zukunft erhöhen wird. Somit stellt sich die Frage welche Gebiete in der Vergangenheit eine Preiserhöhung erfahren haben.

    Bei der Wahl des Bezirks werden sich Wachstum und die zu Verkauf stehenden Immobilien gegensätzlich verhalten, da der Verkaufspreis mit der Knappheit des Gutes steigt.

-   **Aus welchem Baujahr sind Häuser besonders begehrt?**

    Mit dieser Frage sollen Zeitperioden herausgefunden werden in welchen Häuser aufgrund ihres Baujahrs einen hohen Preis erzielen.

    Die Erwartung ist, das neue Häuser generell einen höheren Verkaufspreis erzielen. Jedoch können alte Häuser, welche Renoviert sind für liebhaber Attraktive Immobilien sein, welche demnach einen hohen Verkaufspreis erzielen.

-   **Im welchen Verhältnis steht der Kaufpreis eines Neubaus mit der einer renovierten Immobilie?**

    Anhand des Verhältnisses soll bestimmt werden, wie sehr sich der Kaufpreis einer umgebauten Immobilie im gleichen Jahr eines Neubaus zu dem unterscheidet. Die Erkenntnis dient zur Verständigung wie viel Wert ein Neubau einer durchschnittlichen neuen umgebauten Immobilien hat.

    Neubauten werden höhere Preise erzielen als renovierte Häuser.

## Laden der Daten

In diesem Block werden die Daten geladen und Fehler in diesen behoben.

```{r}
str(df_immobilien)
```

Die Datentypen der in dem Dataframe enthaltenen Features entsprechen den in der Beschreibung des Datensatzes angebenen Werten. Somit muss hier keine Anpassung vorgenommen werden. Jedoch fällt hier auf dass der Verkaufspreis nur Integer Werte beinhaltet. Dies ist interessant, da Preise generell stetig sind, jedoch bei hohen Beträgen nicht weiter verwunderlich.

```{r}
library(skimr)
skim(df_immobilien)
```

Alle Features besitzen kein Nullwerte und sind vollständig. Nun müssen die Features im einzelnen betrachtet werden um potentielle Null Werte zu entfernen. wDer Datensatz besitzt zusätzlich keine Ordnung der Daten.

```{r}
cat_cols <- c("Ausbaustufe", "Gesamteindruck", "Kellerhoehe", "Kellertyp", "Lage")
for(cat_col in cat_cols) {
  print(paste("Unique values of ", cat_col, ":"))
  print(unique(df_immobilien[cat_col])[, cat_col])
}
```

Die beiden kategorischen Features Kellerhoehe und Kellertyp beinhalten bei fehlendem Keller den Wert "0" dieser wird umbenannt. Das Feature Lage beinhaltet auch einen "0" Wert, da dieser sich jedoch nicht aus der Beschreibung des Datensatzes erschließt, handelt es sich dabei um Outlier, die entfernt werden müssen.

```{r}
# Umbennenung kategorische Werte
df_immobilien["Kellerhoehe"][df_immobilien["Kellerhoehe"] == "0"] <- "Kein Keller"
df_immobilien["Kellertyp"][df_immobilien["Kellertyp"] == "0"] <- "Kein Keller"
# Entfernen outlier Lage
df_immobilien <- df_immobilien[df_immobilien["Lage"] != "0", ]
```

## Transformation der Daten

In dem folgenden Block werden die Daten transformiert/bearbeitet um diese auf die Analyse vorzubereiten. Der Datensatz soll bereinigt und neue Features erstellt werden, falls dies der Analyse dienlich ist.

```{r}
df_immobilien$Ausbaustufe <- factor(df_immobilien[, "Ausbaustufe"])
df_immobilien$Gesamteindruck <- factor(df_immobilien[, "Gesamteindruck"])
df_immobilien$Kellerhoehe <- factor(df_immobilien[, "Kellerhoehe"])
df_immobilien$Kellertyp <- factor(df_immobilien[, "Kellertyp"])
df_immobilien$Lage <- factor(df_immobilien[, "Lage"])
```

Die kategorischen Features (Ausbaustufe, Gesamteindruck, Kellerhoehe, Kellertyp, Lage) werden im Anschluss in Faktoren konvertiert.

```{r}
data.frame(unclass(summary(df_immobilien)), check.names = FALSE, stringsAsFactors = FALSE)
```

Die Wertebereiche der numerishen Features weisen keine Auffälligkeiten auf. Aufgrund dieser Auswertung können noch keine Fehler in den Daten erkannt werden. Wenn man die Features betrachtet , die Daten über die beschaffenheit der Zimmer beschreibt (AnzahlZimmer, Garagen, Baeder, BaederKG) starten diese bei 0 und beinhalten keine nicht Integer Werte. Betrachten wir die Zeitangaben (Baujahr, Verkaufsjahr, Verkaufsmonat) sind diese Integer Werte. Aus dem Wertebereich der Jahrszahlen können auch keine unplausiblen Outlier erkannt werden. Die Angabe des Monats beinhaltet nur die zugelassenen 0-12 Integerwerte.

```{r}
# Entfernen von Immobilien mit ungültigem Baujahr
df_immobilien <- df_immobilien[df_immobilien["Baujahr"] <= df_immobilien["Umgebaut"], ]
# QM bei nicht bestehendem OG
df_immobilien <- df_immobilien[(df_immobilien["OG_qm"] > 0) & ((df_immobilien["Ausbaustufe"] == "2 Ebenen") | (df_immobilien["Ausbaustufe"] == "3 Ebenen")) | (df_immobilien["OG_qm"] == 0) & (df_immobilien["Ausbaustufe"] == "1 Ebene"), ]
# Bestehende Garage mit keinen QM
df_immobilien <- df_immobilien[(df_immobilien["Garage_qm"] > 0) & (df_immobilien["Garagen"] > 0), ]
# kein bestehender Keller trotz befüllter Keller Features
df_immobilien <- df_immobilien[((df_immobilien["Kellerhoehe"] == "Kein  Keller") & ((df_immobilien["Keller_Typ_qm"] == 0) | (df_immobilien["Keller_qm"] == 0) |(df_immobilien["Kellertyp"] == "Kein Keller") | (df_immobilien["BaederKG"] == 0)) | (df_immobilien["Kellerhoehe"] != "Kein Keller")), ]
```

Wir entfernen logisch nicht plausible Werte aus dem Datensatz mithilfe von subsetting. Die logischen Schlüsse werden im Anschluss erklärt:

1.  Die Immobilie wurde renoviert bevor diese erbaut wurden
2.  Die Immobilie besitzt kein Obergeschoss, jedoch wird eine qm Anzahl angegeben oder die Immobilie besitzt ein Obergeschoss und es ist keine qm Anzahl angegeben.
3.  Die Immobilie besitzt eine Garage, diese besitzt jedoch keine qm Anzahl.
4.  Es ist kein Keller vorhanden, jedoch sind die Features des Kellers befüllt.

## Analyse der Daten

Im folgenden Block werden die Daten visualisiert und analysiert. Im Anschluss wird ein Fazit gezogen.

**In welchen Bezirken erlebt der Kaufpreis der Immobilien das größte Wachstum?**

Zunächst wird die Compound Annual Growth Rate für die Bezirke berechnet. Dies soll Aufschluss über die Preisentwicklung der Bezirke über die vier abgebildeten Verkaufsjahre geben.

```{r}
# Berechnen der Compound annual growth rate
max_year <- max(df_immobilien$Verkaufsjahr)
min_year <- min(df_immobilien$Verkaufsjahr)
n = max_year - min_year
# group mean per year
library(dplyr)
df_immobilien_grouped_lage <- df_immobilien %>% group_by(Lage, Verkaufsjahr) %>% summarise(mean_year=mean(Z_Verkaufspreis))

cagr <- c()
for (bezirk in levels(df_immobilien_grouped_lage$Lage)) {
  min_year = min(df_immobilien_grouped_lage[df_immobilien_grouped_lage["Lage"] == bezirk, ]$Verkaufsjahr)
  max_year = max(df_immobilien_grouped_lage[df_immobilien_grouped_lage["Lage"] == bezirk, ]$Verkaufsjahr)
  growth <- ((df_immobilien_grouped_lage[(df_immobilien_grouped_lage["Lage"] == bezirk & df_immobilien_grouped_lage["Verkaufsjahr"] == max_year), ]$mean_year / df_immobilien_grouped_lage[(df_immobilien_grouped_lage["Lage"] == bezirk & df_immobilien_grouped_lage["Verkaufsjahr"] == min_year), ]$mean_year)**(1/(max_year-min_year))-1)*100
  cagr <- append(cagr, growth)
}
lage <- levels(df_immobilien_grouped_lage$Lage)
df_cagr_lage <- tibble(lage, cagr)
```

```{r}
library(ggplot2)
p <- ggplot(df_cagr_lage, aes(reorder(lage, cagr), cagr))+geom_col( width = 0.9)+labs(x="lage",title="Compound Annual Growth Rage (CAGR) nach Bezirke")
p <- p + coord_flip()
p
```

Der vorangehende Barplot zeigt die CAGR nach Bezirken pro Jahr. Hier kann man sehen das die Bezirke sechs und sieben überdurchschnittliches Wachstum erfahren haben. Die Bezirke 1, 8 und 25 dagegen ngatives Wachstum erfahren haben. Dem Wachstum entsprechend empfielt es sich Immobilien aus den Top 5 aus dieser Grafik zu kaufen. Um weitere Erkenntnis über die Preisentwicklung zu bekommen wird in der nachfolgenden die Entwicklung der Top 5 Wachstumsstärksten Bezirke über die vier Verkaufsjahre betrachtet.

```{r}
df_cagr_lage <- arrange(df_cagr_lage, cagr)

p <- ggplot(data=filter(df_immobilien_grouped_lage, Lage %in% tail(df_cagr_lage, 5)$lage), aes(x=Verkaufsjahr, y=mean_year, group=Lage, color=Lage))+geom_point()+geom_line()
p
```

Betrachtet man den durchschnittlichen Verkaufspreis der Top 5 wachstumsstärksten Bezirke über die vier Verkaufsjahre, erkennt man das Immobilien aus den Bezirken sechs und vierundzwanzig im Durchschnitt die höchsten Verkaufspreise erzielen. Dabei hat der durchschnittliche Verkaufspreis in Bezirk sieben ein enormes Wachstum im Jahr 2022 erfahren. Die Bezirke sechs und vierzehn erfuhren stetiges Wachstum pber die abgebildeten Jahre und sind somit eine sicherere Investition als beispielsweise die Bezirke zwei und sieben, bei welchen der Verkaufspreis stark schwankt.

Somit kann man je nach Investorprofil entweder in die stabilen Bezirke sechs, vierzehn und vierundzwanzig investieren oder bei Risikofreudigeren Investoren un die Bezirke zwei und sieben.

### **Aus welchem Baujahr sind Häuser besonders begehrt?**

```{r}
df_immobilien_grouped_Baujahr <- df_immobilien %>% group_by(Baujahr) %>% tally()
df_immobilien_grouped_Baujahr <- arrange(df_immobilien_grouped_Baujahr, n)
p <- ggplot(tail(df_immobilien_grouped_Baujahr, 25), aes(Baujahr, n))+geom_col( width = 1)+labs(x="Baujahr",title="Top 25: Anzahl der Transaktionen nach Baujahr")+theme(axis.text.x = element_text(angle = 90, vjust = 0.5, hjust=1))+scale_x_continuous("Baujahr", labels = as.character(tail(df_immobilien_grouped_Baujahr, 25)$Baujahr), breaks = tail(df_immobilien_grouped_Baujahr, 25)$Baujahr)
p
```

Im vorangehenden Balkendiagramm werden die Top 25 Baujahre mit den meisten Transaktionen dargestellt. Hier kann man erkennen dass vor allem Häuser aus dem 21 Jahrhundert viele Transaktionen erfahren. Auch die Zeitperiode zwischen 1966 und 1990 erfahren viele Transaktionen. Daraus kann man auf die Beliebtheit der Gebäude schließen. Im folgenden Plot bertachten wir den durchschnittlichen verkaufspreis der Jahre.

```{r}
df_immobilien_grouped_Baujahr_preis <- filter(df_immobilien, Baujahr %in% tail(df_immobilien_grouped_Baujahr, 25)$Baujahr) %>% group_by(Baujahr) %>% summarise(mean_Baujahr=mean(Z_Verkaufspreis))
```

```{r}
p <- ggplot(df_immobilien_grouped_Baujahr_preis, aes(Baujahr, mean_Baujahr))+geom_col( width = 1)+labs(x="Baujahr", y="Verkaufspeis",title="Top 25: Durchschnittlicher Varkaufspreis nach Baujahr")+theme(axis.text.x = element_text(angle = 90, vjust = 0.5, hjust=1))+scale_x_continuous("Baujahr", labels = as.character(tail(df_immobilien_grouped_Baujahr_preis, 25)$Baujahr), breaks = tail(df_immobilien_grouped_Baujahr_preis, 25)$Baujahr)
p
```

Betrachten wir die im Vorigen erläuterten Top 25 Baujahre erkennen wir das neuere Immobilien generell einen höheren Verkaufspreis erzielen als alte Immobilien.

Somit sollte in Immobilien aus dem 21 Jahrhundert investiert werden, da diese die höchsten Verkaufspreise und die meisten Transaktionen aufweisen. Von dieser Empfehlung sind Häuser, die interessant für Liebhaber sind. Im diesem Falle ist diese empfelung nichtmehr anwendbar.

### 
